臺灣臺中地方法院刑事判決　　　　　　96年度中簡字第2885號
聲　請　人　臺灣臺中地方法院檢察署檢察官
被　　　告　乙○○
　　　　　　　　　　　戶政事務所）
上列被告因違反毒品危害防制條例案件，經檢察官聲請簡易判決
處刑（九十六年度偵字第四三一七號），本院判決如下：
    主    文
乙○○施用第二級毒品，累犯，處有期徒刑陸月，如易科罰金，
以新臺幣壹仟元折算壹日。
    事實及理由
一、本案犯罪事實及證據均引用附件檢察官聲請簡易判決處刑書
    之記載。
二、依刑事訟訴法第四百四十九條第一項、第四百五十四條第二
    項，毒品危害防制條例第十一條第一項，刑法第十一條、第
    四十一條第一項前段，逕以簡易判決處刑如主文。
中　　華　　民　　國　　96　　年　　11　　月　　1 　　日
                  臺中簡易庭    法　 官  洪堯讚
上正本證明與原本無異。
如不服本判決，應於收受送達後十日內向本院提出上訴書狀（應
敘述具體理由並附繕本）。
上訴書狀如未敘述理由，應於上訴期間屆滿後二十日內補提理由
書於本院。
                                 書記官  沈慧玲
中　　華　　民　　國　　96　　年　　11　　月　　1 　　日
附錄本案論罪科刑法條全文：
毒品危害防制條例第10條第2項
施用第二級毒品者，處 3 年以下有期徒刑。
附件：
臺灣臺中地方法院檢察署檢察官聲請簡易判決處刑書      仕股
　　　　　　　　　　　　　　　　　　96年度毒偵字第4317號
　　被　　　告　乙○○　男　46歲（民國○○年○○月○ 日生）
　　　　　　　　　　　　住臺中市○○區○○里○ 鄰○○路3
                          段10號
                        （臺中市北屯區戶政事務所）
                        居臺中縣大里市○○街5 號4 樓之3
　　　　　　　　　　　　國民身分證統一編號：Ｚ000000000號
上列被告因違反毒品危害防制條例案件，業經偵查終結，其所涉
施用第2 級毒品部分，認為宜聲請以簡易判決處刑，茲將犯罪事
實及證據並所犯法條分敘如下：
 　　　 犯罪事實
一、乙○○前因施用毒品案件，經臺灣臺中地方法院裁定送觀察
    、勒戒後，認有繼續施用毒品之傾向，再經同法院裁定令入
    戒治處所施以強制戒治，執行至民國90年11月28日停止並付
    保護管束，迄91年2 月28日保護管束期滿未經撤銷視為強制
    戒治期滿。復因施用第2 級毒品案件，經臺灣高等法院臺中
    分院於95年3 月21日以95年度上易字第195 號判處有期徒刑
    1 年確定。另因施用第1 級毒品及持有第1 級毒品案件，再
    經同法院分別判處有期徒10月及6 月，並與上開施用第2 級
    毒品案件合併定應執行刑為有期徒刑2 年確定，經送監執行
    後，於96年6 月26日縮刑期滿執行完畢。詎仍不知悔改，復
    基於施用第2 級毒品之犯意，自96年7 月17日起至同年月29
    日止，在其友人林育維（所涉持有第1 級海洛因部分，另行
    偵辦）所承租，位於臺中市○區○○街95號2 樓之6 之套房
    內，反覆施用第2 級毒品安非他命（以下簡稱安非他命）多
    次。嗣於96年7 月31日10時12分許，經警持搜索票前往上址
    執行搜索，適乙○○在場，並當場在該房間之地板上查獲第
    1 級毒品海洛因1 包（毛重約0.46公克），經將其帶回警局
    採尿送驗，結果呈甲基安非他命陽性反應（所涉持有第1 級
    毒品海洛因部分，另為不起訴處分）。
二、案經臺中市警察局第五分局報告偵辦。
 　　　 證據並所犯法條
一、證據：
  （一）被告乙○○於偵查中之自白。
  （二）臺中市警察局第五分局委託尿液檢驗代號與真實姓名對
        照表、中山醫學大學附設醫院檢驗科藥物檢測中心出具
        之濫用藥物尿液檢驗報告。
  （三）本署刑案資料查註紀錄表、全國施用毒品案件紀錄表。
二、按92年7 月9 日新修正之毒品危害防制條例就施用毒品者，
    祇於「初犯」及「五年後再犯」2 種情形，有其追訴條件之
    限制，即須於初犯經觀察、勒戒或強制戒治釋放後，5 年內
    均無施用毒品之行為，始能認其前所實施之觀察、勒戒或強
    制戒治已足遮斷毒癮，而得於5 年後再犯時，再予適用初犯
    之規定，重行觀察、勒戒等程序。倘5 年內已經再犯，被依
    法追訴處罰，縱其第3 次（或第3 次以上）施用毒品之時間
    在初犯釋放5 年以後，即與「5 年後再犯」之情形有別，且
    因已於「5 年內再犯」，顯見其再犯率甚高，原實施觀察、
    勒戒或強制戒治，已無法收其實效，而無5 年戒斷期之存在
    ，自無再經觀察、勒戒及強制戒治之必要，應由檢察官逕行
    起訴，始符新法修正之本旨，最高法院95年度第7 次刑事庭
    會議決議可資參照。查被告乙○○本次施用安非他命之犯行
    ，距前次強制戒治執行完畢雖已逾5 年，惟被告於該強制戒
    治執行完畢釋放後，5 年內曾因施用毒品案件，經法院宣示
    判決確定並執行完畢，已如前述，顯見其並非於強制戒治執
    行完畢後5 年內均無任何施用毒品之犯行，揆諸前開說明，
    被告所為本件施用安非他命之犯行，即無「初犯」規定之適
    用，自毋須再重新施予觀察勒戒或強制戒制之處遇程序，而
    應直接訴追處罰。
三、核被告所為，係犯毒品危害防制條例第10條第2 項之施用第
    2 級毒品罪嫌。按施用毒品成癮或有施用毒品之習慣者，其
    施用行為即具有反覆實施之性質，應為集合犯，是本件被告
    自96年7 月17日起至同年月29日止，基於同一犯意，接連多
    次施用安非他命之犯行，應論以單一之施用毒品罪，係實質
    上一罪。又被告有犯罪事實欄所載之論罪科刑執行情形，有
    本署刑案資料查註紀錄表附卷可參，其於有期徒刑執行完畢
    後，5 年內故意再犯本件有期徒刑以上之罪，為累犯，請依
    刑法第47條第1 項之規定加重其刑。
四、依毒品危害防制條例第23條第2 項、刑事訴訟法第451 條第
    1 項聲請逕以簡易判決處刑。
　  此　致
臺灣臺中地方法院
中　　華　　民　　國   96   年   9   月  12   日
                       檢  察  官    甲 ○ ○
本件正本證明與原本無異
中　　華　　民　　國   96   年   9   月  14   日
                       書  記  官    黃 國 煒
參考法條：
毒品危害防制條例第10條
施用第一級毒品者，處 6 月以上 5 年以下有期徒刑。
施用第二級毒品者，處 3 年以下有期徒刑。
